【裁判字號】    99,簡上,155
【裁判日期】    990519
【裁判案由】    竊盜
【裁判全文】
臺灣高雄地方法院刑事判決             99年度簡上字第155號
上  訴  人
即  被  告  甲○○
上列上訴人因竊盜案件，不服本院高雄簡易庭民國99年2 月23日
99年度審簡字第662 號第一審簡易判決（偵查案號：99年度偵字
第1499號），提起上訴，本院管轄之第二審合議庭判決如下：
    主  文
上訴駁回。
甲○○緩刑貳年。
    事  實
一、甲○○基於意圖為自己不法所有之犯意，於民國98年12月31
    日中午12時許，持其所有、客觀上足供為兇器使用之活動扳
    手1 支，在高雄市○○區○○路南往北方向近大中快速道路
    下方的馬路上，竊取高雄市政府交通局所有之軟質分隔桿固
    定螺絲50支（價值約新臺幣500 元）得手，然尚未及離去該
    處之際，即為行經該處之警方巡邏人員查獲，並當場扣得上
    開螺絲50支（已發還高雄市政府交通局人員陳國煥）及活動
    扳手1 支，因而查悉上情。
二、案經高雄市政府警察局左營分局移送臺灣高雄地方法院檢察
    署檢察官偵查起訴。
    理  由
壹、對於證據能力之判斷
一、按被告以外之人於審判外之言詞或書面陳述，除法律有規定
    者外，不得作為證據，刑事訴訟法第159 條第1 項定有明文
    。又被告以外之人於審判外之陳述，雖不符前4 條之規定，
    而經當事人於審判程序同意作為證據，法院審酌該言詞陳述
    或書面陳述作成時之情況，認為適當者，亦得為證據。當事
    人、代理人或辯護人於法院調查證據時，知有第159 條第1
    項不得為證據之情形，而未於言詞辯論終結前聲明異議者，
    視為有前項之同意，刑事訴訟法第159 條之5 亦定有明文。
    本件證人陳國煥於警詢中之陳述，為被告以外之人於審判外
    之言詞陳述，卷附扣押物品目錄表、證人陳國煥出具之贓物
    認領保管單，則係被告以外之人於審判外之書面陳述，而檢
    察官及被告甲○○，就上開言詞及書面陳述，未於本院審理
    過程中聲明異議，本院並審酌前開陳述作成時之情況均屬正
    常，所取得過程並無瑕疵，且與本案相關之待證事實具有關
    連性，認適當作為證據，依前開刑事訴訟法第159 條之5 之
    規定，認上開陳述均具有證據能力。
二、錄影監視畫面、相片等物，均係利用機械力攝錄畫面後，再
    將該等畫面客觀、自然呈現之物，此與「供述證據」係供述
    者對於有關體驗之事實，經由知覺、記憶、表現、敘述或敘
    述性動作等過程予以傳達者自為不同，其本質上屬物證之一
    種，非屬供述證據，不適用傳聞法則。是本件卷附之蒐證相
    片，既與被告本件犯行有相當之關聯性，且非不法取得，自
    應具有證據能力。
貳、實體方面
一、前揭犯罪事實，業據上訴人即被告（下稱被告）於本院審判
    程序中坦承不諱，核與證人陳國煥於警詢中所述情節相符（
    見警卷第4 至6 頁），並有本件扣押物品目錄表（見警卷第
    16頁）、證人陳國煥出具之贓物認領保管單（見警卷第18頁
    ）、蒐證相片（見警卷第19至21頁）在卷可稽，則被告前揭
    自白顯與事實相符，堪以採信。至被告於本院準備程序中，
    雖陳稱：伊不知道上開螺絲是政府機關所有，還是別人不要
    鎖在該處的，所以才會持活動扳手去拔取云云（見本院卷第
    22頁），以此辯稱其無竊盜之主觀犯意。然查，竊盜罪所須
    具備之主觀犯意，以行為人知悉自己未經他人許可而拿取之
    物品，係屬他人所有，並欲將之取作自己所有即足，不以行
    為人知悉該物品實際上係屬何人所有為必要。本件被告所擅
    自拔取之上開螺絲，原本均經旋鎖在高雄市○○區○○路南
    往北方向近大中快速道路下方的馬路上，業據被告自承在卷
    ，並有前揭蒐證相片附卷足按，是依該等螺絲原本存在之情
    狀，一般人當得輕易瞭解係某政府機關或工程單位，因固定
    某項器材、設施之需，方會將該等螺絲旋鎖在該處，絕非他
    人棄置不要之物品，而以被告於本院審理中均能應答自如之
    情狀，其智識能力顯然未遜於一般常人，實無從對上情委為
    不知，因此，被告前揭於本院準備程序中所辯，要難予以採
    認。綜上，本件事證明確，被告上開犯行，足堪認定。
二、按刑法第321 條第1 項第3 款之攜帶兇器竊盜罪，係以行為
    人攜帶兇器竊盜為其加重條件，此所謂兇器，其種類並無限
    制，凡客觀上足對人之生命、身體、安全構成威脅，具有危
    險性之兇器均屬之，且祇須行竊時攜帶此種具有危險性之兇
    器為已足，並不以攜帶之初有行兇之意圖為必要（最高法院
    79年臺上字第5253號判例足資參照）。被告持以為上開竊盜
    犯行之活動扳手，係質地堅硬之金屬材質所製成，有蒐證相
    片在卷足按（見警卷第21頁），且既足用以拔取上開螺絲，
    顯見其有相當長度而便於施力，客觀上自足對人之生命、身
    體、安全構成威脅，要屬兇器無訛。是核被告所為，係犯刑
    法第321 條第1 項第3 款之攜帶兇器竊盜罪。原審因而適用
    刑法第321 條第1 項第3 款、第41條第1 項前段之規定（然
    贅載刑法施行法第1 條之1 之規定），並審酌被告不思以正
    當途徑獲取財物，竟攜帶兇器竊取他人物品，侵害他人之財
    產權，行為實有可議之處，惟念其係因一時經濟困頓而觸法
    ，所犯情節尚屬輕微，所竊物品價值非鉅，且犯後坦承犯行
    ，態度尚佳，並參酌被告教育程度為不識字、家庭經濟狀況
    為勉持等一切情狀，量處有期徒刑6 月，並諭知以新臺幣10
    00元折算1 日為其易科罰金之折算標準，復敘明扣案之活動
    扳手1 支，係被告所有、供本件竊盜犯罪所用之物，而依刑
    法第38條第1 項第2 款規定，併予宣告沒收。經核原判決認
    事用法，均無不合，量刑亦屬妥適，被告以原審量刑過重為
    由，指摘原判決不當，提起上訴，為無理由，應予駁回。末
    查，被告前未曾犯罪受有期徒刑以上刑之宣告，有臺灣高等
    法院被告前案紀錄表在卷可按，且係因家中經濟狀況不佳，
    方一時失慮，致觸犯本件犯行，又其所竊取之上開物品，價
    值甚微，惟因而經歷本件偵、審程序，信被告經此刑之宣告
    後，應知警惕而無再犯之虞，另考量被告患有慢性阻塞性肺
    病，有高雄榮民總醫院診斷證明書在卷足按，本院因認暫不
    執行其刑為當，爰依刑法第74條第1 項第1 款之規定，併予
    宣告緩刑2 年，以啟自新。
據上論斷，應依刑事訴訟法第455 條之1 第1 項、第3 項、第36
8 條，刑法第74條第1 項第1 款，判決如主文。
本案經檢察官周天畏到庭執行職務。
中    華    民    國    99    年    5     月    19    日
                  刑事第十七庭  審判長法  官  陳建和
                                      法  官  毛妍懿
                                      法  官  陳君杰
以上正本證明與原本無異。
不得上訴。
中    華    民    國    99    年    5     月    19    日
                                      書記官  紀龍年
附錄本判決論罪科刑之法條：
刑法第321 條
犯竊盜罪而有左列情形之一者，處6 月以上、5 年以下有期徒刑
：
一  於夜間侵入住宅或有人居住之建築物、船艦或隱匿其內而犯
    之者。
二  毀越門扇、牆垣或其他安全設備而犯之者。
三  攜帶兇器而犯之者。
四  結夥三人以上而犯之者。
五  乘火災、水災或其他災害之際而犯之者。
六  在車站或埠頭而犯之者。
前項之未遂犯罰之。

司法院資訊處製作；財團法人民間司法改革基金會備份。
